臺灣板橋地方法院刑事判決　　　　　　 93年度易緝字第115號
公　訴　人　臺灣板橋地方法院檢察署檢察官
被　　　告　丙○○
上列被告因竊盜案件，經檢察官聲請簡易判決處刑（92年度偵字
第16201 號），本院認不宜以簡易判決為之，改依通常程序審理
，判決如下：
    主  文
丙○○踰越安全設備竊盜，累犯，處有期徒刑壹年。
    事  實
一、丙○○有麻藥、妨害兵役等前科，前因違反麻醉藥品管理條
    例案件，經本院於民國87年3 月30日以87年度易字第1051號
    判決判處有期徒刑三月確定，並於87年10月15日服刑期滿執
    行完畢。詎仍不知悔改，復意圖為自己不法之所有，於92年
    4 月28日上午8 時許，由臺北縣五股鄉○○路○段261 巷6
    號住處（為三樓透天厝）之頂樓跳至隔鄰同鄉○○路160 號
    3 樓乙○○住處外之遮雨棚後，再沿乙○○住處之陽台踰越
    廚房後方具有防閑作用之窗戶後進入乙○○屋內（侵入住宅
    部分未據提出告訴），徒手竊取乙○○所有之現金新臺幣（
    下同）九萬元，得手後即循乙○○住處之樓梯至一樓離去。
    嗣因離去時在一樓樓梯間為恰好返家之乙○○所遇見，乙○
    ○發覺家中遭竊後即調閱社區監視錄影帶指認被告而報警查
    獲。
二、案經臺北縣政府警察局蘆洲分局報請臺灣板橋地方法院檢察
    署檢察官聲請簡易判決處刑，本院認不宜以簡易判決為之，
    改依通常程序審理。
    理  由
一、訊據被告丙○○固坦承其於案發當時曾由其住處頂樓跳向被
    害人乙○○三樓住處外之遮雨棚，並沿該處樓梯離去等情，
    惟矢口否認有何竊盜犯行，辯稱：案發當時伊係因不想讓家
    人知道這麼晚還出門，才由隔壁棟的三樓離去，伊係由隔壁
    棟三樓樓梯間之窗戶進入樓梯間，並未進入被害人乙○○屋
    內，且當時伊係與另外一名真實姓名不詳、綽號「家成」之
    朋友一同離去，該名朋友有無進入被害人屋內伊不清楚云云
    。經查：
  (一)證人即被害人乙○○於警訊及偵查（檢察事務官）中所為之
    陳述及所繪製之住宅平面圖雖係證人於審判外之言詞及書面
    陳述，然經本院於審判期日提示被告後，被告就證據能力方
    面並未聲明異議，且本院審酌上開證人與被告素不相識，僅
    為單純之竊盜案件被害人，渠等於案發後記憶猶新之情況下
    所為之言詞陳述，可信性甚高，如引用渠等之證言作為證據
    應屬適當，依刑事訴訟法第159 條之5 規定，即有證據能力
    ，合先敘明。
  (二)前揭事實，業據被告於警訊中坦承不諱，核與證人乙○○於
    警訊及偵查中所述相符，並有監視器錄影帶翻拍照片五幀及
    證人乙○○所繪住宅平面圖乙紙附卷可稽。被告雖於本院審
    理中表示在警訊中係因不想讓母親難堪才承認云云，然查犯
    竊盜罪本身即不甚名譽，如被告果真並未行竊，應當否認自
    己曾有竊盜行為，方不致讓母親難堪，豈有明明未做，卻硬
    是承認自己有做才不會讓母親難堪之理，是被告所辯不合情
    理，難以採信。況被告前有麻藥、妨害兵役等前科，有臺灣
    高等法院被告全國前案紀錄表乙份在卷可按，顯見被告已有
    偵審程序之經驗，亦當明白於警訊中自白犯罪對自己會產生
    不利之效果，依其所述警方偵訊時並未對其使用不正方法，
    其於警訊中自行承認犯行，此項警訊中之自白自當可採，至
    為灼然。
  (三)被告雖以前揭語詞置辯，然查被告無法提供該名綽號「家成
    」友人之姓名年籍資料以供本院調查，而由卷附監視器錄影
    帶翻拍照片觀之，畫面中僅有被告一人神色匆忙跑離現場，
    證人乙○○亦證稱係遇見被告一人，並未提及尚有他人陪同
    ，是當時是否另有該名綽號「家成」之人，已值存疑；且被
    告既稱係與綽號「家成」之人一起離去，兩人相距應當不遠
    ，且進入被害人屋內搜尋財物及行竊至少也需花費數分鐘之
    久，被告又怎會不知綽號「家成」之人是否有進入乙○○屋
    內？是被告所辯顯然不符情理，不可採信。
  (四)據此，被告於本案審理中翻異前詞改稱未進入被害人屋內，
    又將責任推向綽號「家成」之人，顯均係事後畏罪卸責之詞
    ，洵非可採，本案事證明確，被告犯行堪以認定。
  (五)被告另雖聲請傳喚其兄蘇俊吉證明伊平日即從隔壁棟即被害
    人乙○○住處之樓梯間出入等事實，惟查被告案發當天確實
    係由被害人乙○○住處之樓梯間離去，此為公訴人所不爭且
    為本院所認定之事實，且被告於該處出入時是否乘機侵入被
    害人乙○○住處行竊，被告亦坦承蘇俊吉並無法證明此點，
    是證人蘇俊吉即無傳喚之必要，附此敘明。
二、按窗戶依社會通常觀念認具防盜之作用，屬安全設備之一種
    ，故核被告所為，係犯刑法第321 條第1 項第2 款之踰越安
    全設備竊盜罪。公訴意旨漏未審究被告踰越安全設備竊盜部
    分，尚有未恰，惟起訴之基本事實相同，本院自應依法審理
    並變更起訴法條，併此敘明。復查被告前因違反麻醉藥品管
    理條例案件，經本院以87年度易字第1051號判決判處有期徒
    刑三月確定，並於87年10月15日服刑期滿執行完畢乙節，有
    前揭被告全國前案紀錄表乙份在卷可按，其受有期徒刑執行
    完畢後，五年以內再犯有期徒刑以上之本罪，為累犯，應依
    刑法第47條之規定加重其刑。本院爰審酌被告前有多次前科
    、素行不佳、及其犯罪之動機在於牟利、侵入他人住宅行竊
    之手段會造成被害人極度之驚恐、所竊得財物之價值為九萬
    元，被害人之損失不輕，暨被告犯罪後於本院審理中飾詞否
    認犯行、不見悔意，且迄未賠償被害人損失等一切情狀，量
    處如主文所示之刑，以示懲儆。
據上論斷，應依刑事訴訟法第452 條、第299 條第1 項前段、第
300 條，刑法第321 條第1 項第2 款、第47條，判決如主文。
本案經檢察官甲○○到庭執行職務。
中　　華　　民　　國　　94　　年　　4 　　月　　8 　　日
                  刑事第一庭審判長法　官 陳  財  旺
                                  法  官 李  幼  妃
                                  法  官 張  紹  省
以上正本證明與原本無異
如不服本判決應於送達後10日內向本院提出上訴狀
                                  書記官 周  雅  玲
中　　華　　民　　國　　94　　年　　4 　　月　　8 　　日
附錄本案論罪科刑法條全文：
刑法第321條第1項：
犯竊盜罪而有左列情形之一者，處六月以上五年以下有期徒刑：
一、於夜間侵入住宅或有人居住之建築物、船艦或隱匿其內而犯之者。
二、毀越門扇、牆垣或其他安全設備而犯之者。
三、攜帶兇器而犯之者。
四、結夥三人以上而犯之者。
五、乘火災、水災或其他災害之際而犯之者。
六、在車站或埠頭而犯之者。
